臺灣高雄地方法院刑事判決　　　　　　　　　　　　　九十一年度易字第六六號
　　公　訴　人　臺灣高雄地方法院檢察署檢察官
　　被　　　告　乙○○
右列被告因傷害案件，經檢察官提起公訴（九十年度偵字第二二九四四號），本院判
決如左：
    主  文
乙○○無罪。
    理  由
一、公訴意旨略以：被告乙○○於民國九十年十月十六日下午四時三十分許，在高雄
    縣橋頭鄉仕隆村校邊巷二十八號（公訴人誤載為民生路十八號），因不滿告訴人
    甲○○和其妻丙○○失和，竟出手毆打告訴人，使之受有左前胸疼痛長四公分寬
    約六公分、上腹紅腫長三公分寬六公分及長三公分寬五公分等傷害，因認被告涉
    有刑法第二百七十七條之傷害罪嫌。
二、按犯罪事實應依證據認定之，無證據不得推定其犯罪事實，又不能證明被告犯罪
    者，應諭知無罪之判決，刑事訴訟法第一百五十四條、第三百零一條第一項分別
    定有明文。又按刑事訴訟法上所謂認定犯罪事實之證據，係指足以認定被告確有
    犯罪行為之積極證據而言，如未能發現相當證據或證據不足以證明，自不能以推
    測或擬制之方法，以為裁判基礎，最高法院二十九年上字第三一○五號及四十年
    台上字第八十六號分別著有判例可資參照。復按被害人所述被害情形如無瑕疵可
    指，而就其他方面調查又與事實相符，則其供述固可採為判決基礎；而告訴人之
    告訴，係以使被告受刑事訴追為目的，是其陳述是否與事實相符，仍應調查其他
    證據以資審認，最高法院三十二年度上字第六五七號及五十二年度台上字第一三
    ○○號判例要旨可資參照。
三、本件公訴人認被告乙○○涉有傷害犯行，係以告訴人之指訴及卷附之驗傷診斷書
    為其所憑之論據。訊據被告乙○○則堅決否認其事，辯稱：當天本來是橋頭分駐
    所的員警要來教我姊姊丙○○如何使用保護令，我是陪我姊姊過去，但告訴人甲○○一看到我和丙○○時，就拿照相機猛拍，我怕他有什麼企圖，於是我就用手
    擋住我自己的臉，我根本就沒有動手打他，且我右手有習慣性脫臼，根本無法施
    力等語。
四、經查，告訴人指訴稱：我被打的時候，警員丁○○、丙○○及被告都在場云云（
    見本院九十一年三月十五日訊問筆錄），惟本院訊據證人丁○○即在場處理之員
    警證稱：「當時接到分局的通知，我通知雙方當天下午四時三十分執行保護令。
    我到時，乙○○、丙○○到場，但甲○○未到場，後來甲○○到場就拿照相機拍
    她們，乙○○有推擠不讓甲○○拍照，但是沒有打的動作」、「我只看到（乙○○）阻擋甲○○拍照，沒有毆打的動作」等語明確（見本院九十一年三月十五日
    訊問筆錄），證人丙○○即告訴人之妻、被告之姊亦證稱：「甲○○來後拿照相
    機一直來照我們，一直往我們走過來，乙○○用手遮住臉」、「（問：乙○○遮
    住臉的時候有無毆打甲○○？）沒有，我們害怕都來不及了」等語明確（見本院
    九十一年四月十七日訊問筆錄），足證被告當時僅以手遮面阻擋告訴人拍照，並
    無毆打告訴人之情事，核與被告所辯相符；又證人丁○○係該管區員警，應會對
    民眾發生之糾紛秉公處理，且其與被告及告訴人既非親誼亦無舊怨，衡情當無惡
    意設詞偏頗任何一方之理，是證人丁○○之證述顯較告訴人之指訴為可採，又證
    人丙○○雖係被告之姊，然其所述與證人丁○○之證詞及被告所辯均大致相符，
    是其證詞亦堪採信。另告訴人指稱被告以雙手毆打其胸部，致其受有左前胸及上
    腹部紅腫之傷害，然查，被告原本即患有右肩習慣性脫臼之舊疾，此有被告提出
    之博正醫院診斷證明書一紙附卷可稽，是被告辯以其右手無法施力毆打告訴人等
    語，尚堪採信。再佐以告訴人提出之驗傷診斷書，其傷害診斷檢驗時間為當日晚
    間八時五十分許，距離告訴人稱遭被告毆傷之時間已有四小時以上之久，實難以
    此遽認該傷害即為被告所造成。綜上所述，被告辯以其並未毆打告訴人等語堪以
    採信，公訴人所舉之證據不足以證明被告犯罪，此外本院復查無其他證據證明被
    告確有公訴人所指之傷害犯行，揆諸首揭說明，既無積極證據足認被告有傷害之
    犯行，不能證明被告犯罪，依法應諭知無罪之判決。
據上論斷，應依刑事訴訟法第三百零一條第一項，判決如主文。
中    華    民    國      九十一      年      五      月     二十七     日
                                  臺灣高雄地方法院刑事第四庭
                                      審判長法  官  黃建榮
                                            法  官  廖純卿
                                            法  官  盧怡秀
右正本證明與原本無異。
如不服本判決，應於判決送達後十日內，向本院提出上訴狀。
                                            書記官  林宜正
中    華    民    國      九十一      年      五      月      三十      日
